臺灣宜蘭地方法院刑事判決　　　　　　　　96年度訴字第12號
公　訴　人　臺灣宜蘭地方法院檢察署檢察官
被　　　告　丙○○
上列被告因違反槍砲彈藥刀械管制條例案件，經檢察官提起公訴
（95年度偵字第3762號），本院判決如下：
    主  文
丙○○未經許可，持有子彈，處有期徒刑陸月，如易科罰金，以
新臺幣壹仟元折算壹日，併科罰金新臺幣參萬元，罰金如易服勞
役，以新臺幣壹仟元折算壹日。扣案之制式子彈壹顆沒收。
    事  實
一、丙○○明知具有殺傷力之制式子彈，係屬違禁物，未經許可
    不得持有，竟仍基於持有子彈之犯意，自不詳時間起，於不
    詳之人處取得具有殺傷力之制式子彈1顆後即持有之，嗣於
    民國95年9月17日晚間9時許，持上開制式子彈及無法證明具
    有殺傷力之不明手槍1支，前往位於宜蘭縣宜蘭市○○路215
    號6樓之3「來客歡卡拉ＯＫ店」之807號廂房內，因故與在
    場之乙○○發生爭執，丙○○於自其所攜帶之背包內取出上
    開無法證明具有殺傷力之不明手槍示威時，不慎將上開具有
    殺傷力之制式子彈1顆掉落地上，惟因遍尋不著後離去，迄
    於翌日晚間7時許，由丁○○在同上址之807號廂房內電視櫃
    下之地板拾獲，因而交由警方而查知上情，並扣得上開制式
    子彈1顆。
三、案經宜蘭縣警察局三星分局報請臺灣宜蘭地方法院檢察署檢
    察官偵查起訴。
    理  由
一、訊據被告丙○○固坦承有於上開時地前往上址之來客歡卡拉
    ＯＫ店內，並因故與乙○○發生爭執等情，惟矢口否認持有
    具有殺傷力之制式子彈1顆，辯稱：並沒有持有子彈云云。
    經查：
（一）上開事實，業據證人乙○○、戊○○、丁○○、甲○○○
      於警詢及偵查中證述明確，並有丁○○所拾獲之制式子彈
      1顆扣案可資參佐，而扣案之制式子彈1顆，經送內政部警
      政署刑事警察局鑑定之結果，認係口徑9mm制式子彈，認
      具殺傷力，此有內政部警政署刑事警察局95年11月13日刑
      鑑字第0950164173號鑑定書在卷可稽，足認上開制式子彈
      1顆具有殺傷力無誤。
（二）被告雖辯稱並未持有上開子彈云云，然經證人乙○○於警
      詢中證稱：「我與被告爭執後，他從包包裡想掏出東西，
      我要去搶它，沒搶到，有掉出1顆子彈」等語（見警卷第
      14頁筆錄），且於偵查中具結證述：警詢中所述實在，且
      有要戊○○要小藍（丁○○）把撿到的子彈還給小三（指
      被告）等語（見偵查卷第31頁筆錄）明確，核與證人戊○○於警詢中證稱：「我曾親眼看到丙○○在發生爭吵時從
      車上黑色的包包拿出1把黑色的手槍向對方示威，且看到
      過子彈從槍內滑出」，並於偵查中證稱：「於警詢所述實
      在」等語（見警卷第20頁、偵查卷第13頁筆錄）相符，顯
      見被告確曾於與證人乙○○發生爭執時拿出不明之手槍示
      威，且於現場掉落子彈1顆甚明。參以證人丁○○於警詢
      中亦證述：「當時是小三要向乙○○要錢，與乙○○發生
      爭執，小三掏出手槍，之後乙○○手受了傷，流了很多血
      ，當我發現乙○○流血時，我去勸架，小三就把槍收起來
      ‧‧‧當時小三在廂房內找子彈，而我在第2天在電視櫃
      下地板上撿到1顆，就是交給警方處理這顆」等語（見警
      卷第24頁筆錄），及證人甲○○○於警詢中證稱：「當天
      是晚上7時許，我先到店裡打掃，小藍他在店裡廂房電視
      櫃旁發現那顆子彈，然後撿走，我有看到」等語（見警卷
      第27頁筆錄），核證人丁○○、甲○○○就證人丁○○撿
      得扣案之子彈1顆等情所述均相一致，且與證人乙○○、
      戊○○所為證述之情節亦相符合，故可認證人乙○○、戊○○、丁○○及甲○○○於警詢中所為之證述顯與事實相
      符而可採信，其等於本院審理時翻異前詞所為之證述，顯
      係事後迴護被告之詞，不足採信。從而，以被告當日拿出
      不明手槍示威並掉落子彈1顆，被告當時亦在地板上尋找
      而不獲，且經證人丁○○於翌日在同一包廂內拾獲等情形
      觀之，自堪信證人丁○○所拾得扣案之制式子彈1顆，確
      係被告當日因取出不明手槍示威時所掉落者無誤，被告辯
      稱並未持有該制式子彈云云，顯係卸責之詞，自不足採。
（三）綜上所述，被告所辯均不足採信，本件事證明確，被告持
      有具有殺傷力之制式子彈之犯行堪以認定，應依法論科。
二、核被告丙○○所為，係犯槍砲彈藥刀械管制條例第12條第4
    項之未經許可持有子彈罪。爰審酌被告未經許可持有具殺傷
    力之制式子彈，並攜至公共場所，對於人身安全及社會秩序
    之危害至鉅，及其素行、犯罪動機、手段、犯後猶飾詞否認
    犯行之態度等一切情狀，量處如主文所示之刑，並諭知易科
    罰金之折算標準，並就併科罰金如易服勞役之部分，亦審酌
    上情，諭知以新臺幣1千元折算1日之折算標準。扣案之制式
    子彈1顆，具有殺傷力，屬違禁物，不問屬於犯人與否，應
    依刑法第38條第1項第1款之規定宣告沒收。
據上論斷，應依刑事訴訟法第299條第1項前段，槍砲彈藥刀械管
制條例第12條第4項，刑法第11條前段、第41條第1項前段、第42
條第3項、第38條第1項第1款，判決如主文。
本案經檢察官賴慶祥到庭執行職務
中    華    民    國    96    年     3    月    21    日
                  刑事第二庭審判長法  官  黃永勝
                                  法  官  楊坤樵
                                  法  官  鄭貽馨
以上正本證明與原本無異。
如不服本判決應於收受本判決後10日內向本院提出上訴書狀，其
未敘述上訴理由者，並得於提起上訴後10日內向本院補提理由書
狀(均須按他造當事人之人數附繕本)「切勿逕送上級法院」。
                                  書記官  林嘉萍
中　　華　　民　　國　　96　　年　　3 　　月　　22　　日
附錄本院論罪科刑法條全文：
槍砲彈藥刀械管制條例第12條
未經許可，製造、販賣或運輸子彈者，處 1 年以上 7 年以下有
期徒刑，併科新台幣 500 萬元以下罰金。
未經許可，轉讓、出租或出借子彈者，處 6 月以上 5 年以下有
期徒刑，併科新台幣 300 萬元以下罰金。
意圖供自己或他人犯罪之用，而犯前二項之罪者，處 3 年以上
10 年以下有期徒刑，併科新台幣 700 萬元以下罰金。
未經許可，持有、寄藏或意圖販賣而陳列子彈者，處 5 年以下有
期徒刑，併科新台幣 300 萬元以下罰金。
第 1 項至第 3 項之未遂犯罰之。
